【裁判字號】    99,交聲,170
【裁判日期】    990823
【裁判案由】    違反道路交通管理處罰條例
【裁判全文】
臺灣宜蘭地方法院交通事件裁定         99年度交聲字第170號
原處分機關  交通部公路總局臺北區監理所宜蘭監理站
異  議  人
即受處分人  甲○○
上列異議人即受處分人因違反道路交通管理處罰條例案件，對於
交通部公路總局臺北區監理所宜蘭監理站於民國99年6月24日所
為之宜監字第裁43-Q00000000號裁決處分，聲明異議，本院裁定
如下：
    主  文
異議駁回。
    理  由
一、原處分意旨略以：異議人即受處分人甲○○於民國99年4月
    21日21時許，駕駛IT-9635號自用小客車行經頭城鎮○○路
    ○段與金面路口時，因闖紅燈，為宜蘭縣政府警察局礁溪分
    局以宜警交字第Q00000000號舉發違反道路交通管理事件通
    知單（下稱舉發通知單），舉發其有違反道路交通管理處罰
    條例第53條第1項規定之事實，爰依上開規定裁處罰鍰新臺
    幣（下同）2,900元，並依同條例第63條第1項第3款規定記
    違點數3點等語。
二、異議意旨以：警察於紅綠燈口前200公尺以上之處所搜證，
    異議人駕駛車輛經過時，無從辨識是否闖紅燈。況且，舉發
    照片無從辨識當時是否紅燈，及車牌號碼是否為異議人所駕
    駛之車輛，因此拒罰。
三、按汽車駕駛人，行經有燈光號誌管制之交岔路口闖紅燈者，
    處新臺幣（下同）1,800元以上5,400元以下罰鍰，道路交通
    管理處罰條例第53條第1項定有明文，且汽車駕駛人駕駛汽
    車違反道路交通管理處罰條例第53條第1項規定者，除應依
    該條所規定之罰鍰處罰外，並予記違規點數3點，同條例第
    63條第1項第3款亦有明文。
四、經查，證人即本件製單舉發警員謝定瑜業於本院調查時結證
    稱：「（舉發經過？）當時異議人闖紅燈，警方搜證錄影，
    當場攔停舉發，異議人拒簽。」、「（你們是在多遠攔停異
    議人？）差不多距離路口一百公尺左右。因為路段的關係，
    都是車道線，一百公尺左右有一個修理廠，前方有廣場比較
    好攔停，是為了交通安全關係才在該處攔停。」、「（當時
    違規闖紅燈的車輛有幾輛？）一輛，車牌號碼IT-9635號自
    用小客車，就是異議人的車。」、「（有無可能誤攔車輛？
    ）沒有可能。因為當時只有他一部闖紅燈，而且車型很好辨
    認。」、「異議人的行向要等二段紅燈，第一段是可以左轉
    ，不能直行，第二段是全部紅燈，不能直行也不能左轉。異
    議人是在左轉保護時向時闖紅燈。」、「（採證錄影帶上的
    紅燈是異議人車輛對向車道的紅燈？）是。異議人車輛對向
    車道的紅燈，於異議人行向車道號誌在二段紅燈時都是紅燈
    。」等語明確（見本院卷第21、22頁）。且經本院勘驗採證
    錄影光碟結果為：「一、影片開始時錄影畫面在晃動，紅綠
    燈號誌為紅燈，在影片播放時間01秒時，影片畫面清晰，車
    號IT-9635號自用小客車已通過斑馬線進入路口，並往前行
    駛，紅綠燈號誌仍為紅燈，影片播放時間14秒車號IT-9635
    號自用小客車離開攝影畫面，影片播放時間20秒紅綠燈號誌
    轉為綠燈，影片播放時間1分14秒影片結束。二、影片播放
    時間1分13秒時，違規車輛車牌顯示是IT-9635號。三、錄
    影畫面與宜蘭縣政府警察局礁溪分局採證照片所示相符。」
    ，有本院訊問筆錄、採證光碟及採證照片附卷可稽（見本院
    卷第10、20頁），依此論之，異議人駕駛IT-9635號自用小
    客車於對向車道之號誌為紅燈時，有闖紅燈之違規行為，而
    依證人謝定瑜之證述，當時異議人駕駛IT-9635號自用小客
    車之行向車道之號誌也是紅燈，則異議人駕駛IT-9635號自
    用小客車行經有燈光號誌管制之該交岔路口時，即有闖紅燈
    之違規行為至明。異議人辯稱：警察於紅綠燈口前200公尺
    以上之處所搜證，異議人駕駛車輛經過時，無從辨識是否闖
    紅燈，且舉發照片無從辨識違規車輛之車牌號碼是否為異議
    人所駕駛之車輛云云，要不足取。
五、綜上所述，異議人於上開時、地，駕IT-9635號自用小客車
    行經交岔路口時，確實有闖紅燈之違規行為，足以認定。原
    處分機關援引道路交通管理處罰條例第53條第1項、違反道
    路交通管理事件統一裁罰基準表及第63條第1項第3款規定，
    裁處異議人罰鍰2,900元，並記違規點數3點，核與上開規定
    無違。本件聲明異議為無理由，應予駁回。
據上論斷，應依道路交通案件處理辦法第19條，裁定如主文。
中    華    民    國    99    年    8     月    23    日
                  交通法庭  法  官  陳映佐
以上正本證明與原本無異。
如不服本裁定，應於裁定送達後5日內向本院提出抗告狀（應附
繕本）「切勿逕送上級法院」。
                            書記官  翁靜儀
中    華    民    國    99    年    8     月    24    日

司法院資訊處製作；財團法人民間司法改革基金會備份。
